臺灣臺中地方法院民事判決
111年度勞訴字第98號
原      告  葉俊毅  

            馮明皇  
            謝宗成  
            游振毅  
            陳炫愷  
            王堅邑  
            唐仲琪  
            楊偉傑  
共      同
訴訟代理人  葉錦郎律師
被      告  台灣電力股份有限公司

法定代理人  曾文生  
訴訟代理人  林富華律師
上列當事人間請求給付退休金差額事件，本院於民國111年7月7
日言詞辯論終結，判決如下：
    主文
一、被告應分別給付原告如附表「應補發退休金」欄所示之金額
    ，及各自附表「利息起算日」欄所示日期起至清償日止按年
    息百分之5計算之利息。
二、訴訟費用由被告負擔。
三、本判決第一項得假執行；但被告如各以附表「應補發退休金
    」欄所示金額分別為原告預供擔保後，得就該部分免為假執
    行。
    事實及理由
甲、程序方面：
　　當事人喪失訴訟能力或法定代理人死亡或其代理權消滅者，
    訴訟程序在有法定代理人或取得訴訟能力之本人，承受其訴
    訟以前當然停止；承受訴訟人於得為承受時，應即為承受之
    聲明，民事訴訟法第170條、第175條第1項分別定有明文。
    查，原告提起本件訴訟時，被告之法定代理人為楊偉甫，嗣
    於訴訟中其法定代理人變更為曾文生，經被告具狀聲明由曾
    文生承受訴訟，此有民事承受訴訟狀、經濟部函文等在卷可
    按（見本院卷第163至166頁），核與前開規定相符，自應准
    其承受訴訟。
乙、實體方面：
壹、原告主張：
　　原告葉俊毅、馮明皇、謝宗成、游振毅、陳炫愷、王堅邑、
    唐仲琪、楊偉傑等8人（下稱原告8人）分別自附表「年資起
    算日期」欄所示之日起任職於被告台中發電廠，並分別於附
    表「退休日期」欄所示日期退休。原告8人均為被告台中發
    電廠之員工，退休前原告8人均為機械技術員，均係被告僱
    用人員，屬勞基法所稱之勞工，適用勞動基準法（下稱勞基
    法）第84條之2規定，其退休金給與標準，依其等工作年資
    於勞基法民國73年8月1日施行前後，分別依臺灣省工廠工人
    退休規則（下稱退休規則）第9條、第10條與勞基法第55條
    規定計算之。原告8人受僱期間所從事工作性質，均採全天
    候24小時按日班、小夜班及大夜班之3班制輪流作業，被告
    所給付之薪資除本薪外，尚包括「初夜點心費」、「深夜點
    心費」（下稱夜點費）。上開夜點費符合勞務對價性及經常
    性給與之要件，屬於工資，應列入平均工資計算。惟被告於
    核發原告8人之退休金時，均未將夜點費納入平均工資據以
    計算退休金，自應補給。為此，依據勞工退休金條例第11條
    、退休規則第9條第1款、勞基法第84條之2、第55條第1項第
    1款、第3項等規定提起本訴等語。並聲明：如主文第1項所
    示。
貳、被告則以：
一、原告8人各自於108年12月17日至21日，詳閱「經濟部所屬事
    業機構依勞工退休金條例等規定與所屬僱用人員（純勞工身
    分）結清勞退舊制年資注意事項」，勾選同意辦理結清舊制
    年資，並各自於同年月31日簽署前開協議書（下稱系爭協議
    書），系爭協議書第2條已載明「平均工資之計算悉依據行
    政院82年12月15日台82經44010號函（下稱44010號函）核定
    『經濟部所屬事業機構列入計算平均工資之給與項目表』之規
    定辦理」等語，顯見兩造已約定退休金之計算方式，原告8
    人不得片面推翻系爭協議書進而請求補發退休金差額，況且
    系爭協議書未違反勞基法，原告8人自應受其拘束。
二、又系爭夜點費是否為工資，仍應個案認定是否符合勞務對價
    性與給與經常性，行政院勞工委員會94年6月20日勞動二字
    第0940032710號令明訂夜點費不屬工資範疇，勞動部及經濟
    部相關函釋，亦未肯認夜點費為工資，實不應將夜點費認定
    屬勞動基準法所定之工資。又「夜點費」始自日治時期，係
    提供全體夜勤人員補充體力購買餐食之用，與員工工作內容
    無直接關聯，僅實際輪值深夜、初夜班之人員方得領取，不
    論職級薪資高低、年資等，均以值夜之次數計算，發給固定
    數額，且無論其係固定發放與否，純係恩惠性措施，並非值
    班人員提供勞務給付之對價，且非屬行政院核定薪(工)資項
    目，因此夜點費不具勞務之對價性，此與誤餐費相同，均屬
    餐費性質。又員工每人每月所領之系爭夜點費並非固定，不
    具經常性，不得列入工資範圍。若認系爭夜點費應計入平均
    工資之一部，被告主張有3種計算方式，一僅加發部分之夜
    點費得列入平均工資之計算，亦即初夜點心費75元與深夜點
    心費150元，二係僅勞基法施行後年資退休金計入系爭夜點
    費，三係勞基法施行後年資退休金僅計入加發部分等語，資
    為抗辯。並答辯聲明：原告之訴駁回。
叁、法院會同兩造整理並協議本件不爭執事項與爭執事項，如下
    （本院卷第379至383頁）：
一、不爭執事項：
　㈠原告8 人任職於被告台中發電廠之員工，皆為被告僱用人員
    ，屬勞工。
　㈡原告8人分別自起訴狀後附之附表「服務年資起算日期」起受
    僱於被告，各於如起訴狀後附之附表「舊制年資結清日期」
    欄所示日期結清，原告8人依勞基法施行前後之工作年資所
    計算之舊制年資基數各如起訴狀後附之附表「結清退休金基
    數」欄所示。
　㈢原告8人舊制年資結清前3 個月、6 個月領取之夜點費平均金
    額如起訴狀後附之附表「平均夜點費」欄所示金額。
　㈣被告係採24小時全天連續作業，分為日班、小夜班、大夜班
    輪班作業，各班工作性質相同、服勤時間不同，原告八人之
    工作均需輪班。
　㈤被告按實際輪值員工發給之大、小夜點費（或值班深夜點心
    費），自92年1 月起小夜班夜點費每次250 元（即初夜點心
    費，為一般75元及加發175 元）、大夜班夜點費每次400 元
    （即深夜點心費，為一般150 元及加發250 元），由實際輪
    班或代班人領取。因輪值而發給之上開夜點費金額，不因員
    工作業種類、年資、職級等而有差異。
  ㈥若夜點費應計入平均工資計算原告八人之舊制年資結清金額
    ，則應補發如起訴狀後附之附表「應補發金額」欄所示之金
    額。
  ㈦原告8人分別於108 年12月間先填寫、勾選意願調查表，後再
    簽立年資結清協議書（參見被證8 、9 ）。
  ㈧原告8 人已領之舊制年資結清金額，但未包括本件系爭夜點
    費。
二、本件爭執事項：　　
  ㈠系爭夜點費是否屬勞基法第2 條第3 款之工資？應否納入平
    均工資計算舊制年資結清金額？如是，計算方法為何？
  ㈡如是，則計算補發舊制年資結清金額之適用期間( 原告主張
    適用期間包括勞基法施行前及施行後，被告抗辯適用期間僅
    包括勞基法施行後) 、適用範圍（原告主張適用範圍：輪值
    小夜班人員每次支領夜點費250 元，輪值大夜班人員每次支
    領夜點費400 元。被告抗辯適用範圍: 輪值小夜班人員每次
    支領夜點費175 元，輪值大夜班人員每次支領夜點費250 元
    ）應為如何?
  ㈢原告8人是否應受其等所簽立之系爭協議書第2 條約定之拘束
    ，不得將系爭夜點費列入平均工資計算？
  ㈣原告得請求被告補發之舊制年資結清金額為多少?
  ㈤原告8 人是否得請求法定遲延利息？如可，則利息起算日是
    否自起訴狀後附之附表「利息起算日」欄所示之日起算之法
    定遲延利息？
肆、得心證之理由：
一、系爭夜點費屬於勞基法第2 條第3 款之工資，應列入平均工
    資計算退休金：
  ㈠查，被告為經濟部所屬國營事業，經濟部所屬國營事業之員
    工按其進用方式分為派用人員及雇用人員二類，派用人員屬
    勞基法施行細則第50條前段所規定之「依各項公務員人事法
    令任用、派用、聘用、遴用而於本法第3條所定各業從事工
    作獲致薪資之人員」，即勞基法第84條所規定之「公務員兼
    具勞工身分者」，而雇用人員則係純勞工身分。又經濟部為
    求各事業派用人員與雇用人員退撫給與標準一致，依據國營
    事業管理法第33條授權修訂經濟部退撫辦法，為統一部屬各
    機構今後退撫作業一致，由經濟部國營事業委員會研訂前開
    作業手冊以為實務作業之準繩，是經濟部所屬事業人員之退
    撫及資遣固得依經濟部退撫辦法及前開作業手冊辦理，但國
    營事業管理之相關法令，在勞雇關係勞動條件之標準上，並
    非勞基法之特別法，關於國營事業所屬人員之待遇及福利標
    準，應不得低於勞基法所定之最低標準，以符合勞基法第1
    條規範意旨。
  ㈡至被告稱台電員工之退休待遇適用經濟部所屬事業人員退休
    撫卹及資遣辦法作業手冊（下稱前開作業手冊）之結果，將
    僻地（離島）加給、全勤獎金、假日加班費、服役年資等項
    目均計入退休金之項目，且於勞基法施行前之零星月數，則
    按比例計算基數，顯然優於勞基法及臺灣省工廠工人退休規
    則等語。然查，勞基法係國家為實現憲法保護勞工之基本國
    策所制定之法律，其所定勞動條件為最低標準，故於勞基法
    公布施行後，各事業單位固得依其事業性質及勞動態樣與勞
    工另行訂定勞動條件，然仍不得低於勞基法所定之最低標準
    ，前開作業手冊所訂所屬人員待遇及福利標準，如有不及勞
    基法之最低標準而抵觸勞基法者，自仍應依勞基法規定為之
    ，尚不得僅以部分勞動條件優於勞基法，即認應全盤適用該
    作業手冊。且查經濟部退撫辦法既已明定「平均工資依勞基
    法有關規定辦理」，則前開作業手冊在別無法律授權排除適
    用勞基法有關規定之情形下，由經濟部單方將平均工資之定
    義限縮在「計算平均工資之經常性給與：目前各機構人員之
    （薪）工資，除單一薪給、延長工作時間工資（超時工作報
    酬、加班費均屬之，以下同）及經本部核定准併入平均工資
    計算之經常性給與者（如附件貳之一）外，其餘項目不予列
    入平均工資計算，如確認應列入計算平均工資者應詳述理由
    ，報經本部核可後始得併計。」之範圍，顯已逸脫經濟部退
    撫辦法第3條之文義，難謂適法。是被告抗辯本件平均工資
    之認定，應適用前開作業手冊，而非勞基法規定，亦難憑採
    。
  ㈢按工資謂勞工因工作而獲得之報酬，包括工資、薪金及按計
    時、計日、計月、計件以現金或實物等方式給與之獎金、津
    貼及其他任何名義之經常性給與均屬之。勞基法第2條第1、
    3款分別定有明文。是工資係勞工勞動之報酬對價且為經常
    性之給與。所謂經常性之給與，只要在一般情形下經常可以
    領得之給付即屬之，舉凡某種給與係屬工作上之報酬，在制
    度上有經常性者，均得列入平均工資以之計算退休金。故勞
    工因工作所得之報酬，倘符合「勞務對價性」及「給與經常
    性」二項要件時，依法即應認定為工資。判斷某項給付是否
    具「勞務對價性」及「給與經常性」，應依一般社會之通常
    觀念為之，其給付名稱為何，尚非所問。是以雇主依勞動契
    約、工作規則或團體協約之約定，對勞工提供之勞務反覆應
    為之給與，乃雇主在訂立勞動契約或制定工作規則或簽立團
    體協約前已經評量之勞動成本，無論其名義為何，如在制度
    上通常屬勞工提供勞務，並在時間上可經常性取得之對價（
    報酬），即具工資之性質而應納入平均工資之計算基礎（最
    高法院100年度台上字第801號判決意旨參照）。
  ㈣查，原告8人於任職期間，輪值夜班，除夜點費用，並未支領
    輪班津貼一節，為被告所不爭執，足見被告無論員工工作時
    間為正常工時或常態晝夜輪班之三班制，如有按表輪值夜班
    ，一律僅支領夜點費，堪認夜點費性質上應屬「夜間執勤津
    貼」，即為員工於夜班時間提供勞務之對價，已難認係雇主
    為改善勞工生活所為之補助性、偶然性、任意性或勉勵性等
    臨時起意而與工作無關之恩惠性給與。被告夜點費之發給於
    42年以前即以現金發放並全面實施而行之有年，而各員工之
    值班時間均按月排定，縱認夜點費於發放之初帶有恩惠性給
    與之性質，然於長期實施後，業經雇主予以制度化，並因應
    公司業務型態而具有常態性，與一般公司行號為應付臨時性
    任務需求偶爾為之者不同，為勞工服勞務時所得預見、信賴
    或為期待之可能，該給付即已具制度上之經常性，堪認已有
    「勞務對價性」及「經常性給與」之特性，應屬工資，自不
    因給付名稱不同而異其判斷，或給付之初係源自餐點津貼，
    即否認其為工資性質。夜點費數額雖不因勞工職位、工作內
    容、年資之不同而有差異，且非以輪值夜班之「時數」計費
    ，不足2小時亦不得支領；但是發給之總數額仍隨勞工夜間
    出勤時數多寡而變化，勞工提供勞務之工作時間分布在大、
    小夜班時段愈多者，所得領取夜點費數額亦愈高，因此勞工
    每人每月所得領取之夜點費數額，與從事夜間工作總時數息
    息相關。再衡諸夜間工作與一般人之正常生理特性相違，夜
    間工作者需付出較多之集中力及體力，並犧牲夜間睡眠之習
    慣，故就工作內容相同之日班及小夜班、大夜班勞工，給予
    後二者較佳之工資待遇，此種因特殊時間之工作條件而對勞
    工所增加之現金給付，依一般觀念可認係為酬庸，用以彌補
    勞工因於特殊工作時間提供勞務之特殊辛勞與負擔，應係雇
    主針對勞工所提供勞務之特性而發放，本質上應屬勞工於該
    值班時段之勞務對價。則原告所領取夜點費之性質，在原告
    8人提供夜班輪值之勞務時，被告即有給付義務，而原告8人
    亦認知若輪值夜班，即可領取此項給付，已具備「勞務對價
    」及「經常性給與」之性質，自屬工資之一環。
  ㈤被告雖以經濟部目前仍認公營事業夜點費並非屬工資，係源
    自於發給夜間輪值人員之恩給制度，屬勉勵、恩惠性質，且
    非屬行政院核定薪（工）資項目，並引用94年6月20日勞動2
    字第094002710號函釋、94年9月12日勞動2字第0940051013
    號書函為據。惟依勞基法第2條第3款就工資所為定義，只須
    符合勞工因工作而獲得之報酬，以現金或實物等方式之經常
    性給與均屬之，被告上開所述及函文，僅屬行政函釋或事業
    單位內部規定，性質上並非法律，且與勞基法之規定及說明
    不符，尚無從採為有利於被告認定之依據。況勞基法施行細
    則第10條第9款於94年6月14日修正時，已將有關夜點費及誤
    餐費之規定刪除，修正理由為：「鑒於事業單位迭有將『輪
    班津貼』或『夜勤津貼』等具有工資性質之給付，以『夜點費』
    或『誤餐費』名義發放，以減輕雇主日後平均工資之給付責任
    ，實有欠妥，爰修正刪除勞基法施行細則第10條第9款之『夜
    點費』或『誤餐費』規定，嗣後有關夜點費及誤餐費是否為工
    資，應依該法第2條第3款規定及上開原則，個案認定」。可
    見修正前條文，原意僅就不具勞工工作對價性質之補助性、
    偶然性、任意性支出，排除於工資範圍。是夜點費是否為工
    資，仍應依法就其是否為工作型態下之經常性給與及勞務對
    價，屬法院應依職權個案判斷之事項，行政機關所為函釋僅
    可供參考，並無拘束法院效力。故勞基法第2條第3款規定，
    雇主給予之實物，只要符合係為勞務之對價及經常性給與之
    特質要件，亦不脫工資之範疇，不能僅以雇主主觀認定夜點
    費係恩惠性給予，即否認其為工資之本質。是被告前開所辯
    ，並無可採。
  ㈥基上，夜點費已成為兩造間因特定工作條件而為固定常態工
    作中可取得之給與，為勞工因經常性提供勞務所得之報酬，
    具有「勞務對價性」及「經常性給與」之性質，而構成勞工
    於勞動關係所得薪資總額一部分之給與項目，則該項給與認
    作工資之計算結果應接近勞工平日實際收入水準，為期保障
    勞工在退休後仍能擁有正常工作時一般收入水準，以完成雇
    主履行法定保護照顧之義務，解釋上亦應將夜點費納入勞基
    法所定平均工資之計算之列，以適正反映勞工在通常狀態下
    自勞動關係取得生活資金之金額水準，進而提供勞工在退休
    後無工作所得時，由雇主支給所得替代之生活保障。
二、原告8 人是否應受其等所簽立之系爭協議書第2 條約定之拘
    束？
  ㈠勞退條例施行前已適用勞基法之勞工，就其依舊制所保留之
    年資，與雇主約定勞僱契約仍存續下，以不低於勞基法所定
    給付標準而結清年資，無損勞工權益，對勞僱雙方自屬有效
    ，勞退條例第11條第3項即闡釋此意旨（最高法院103年度台
    上字第1158號判決意旨參照）。乃勞基法為勞動條件之最低
    標準（勞基法第1條立法目的參照），以保障勞工權益，是
    倘若勞僱雙方約定低於勞基法之標準，勞工自得不受拘束，
    仍得依勞基法之最低標準為請求。
  ㈡惟查，夜點費依勞基法規定應計入平均工資，本件兩造簽立
    系爭協議書，其平均工資之計算既未計入系爭夜點費，低於
    勞基法所定之給付標準，自有損原告（勞工）權益。況依被
    告提供原告8人選擇之年資結清意願調查表、年資結清協議
    書（見本院卷第233至256頁被證8、被證9），並未有以4401
    0號函作為附件，難認原告8人於簽訂系爭協議書時已確實知
    悉該給與項目表未包括系爭夜點費，而與被告約明排除系爭
    夜點費作為工資之一部。準此，被告抗辯原告8人於簽立協
    議書後不得再請求云云，並無足採。何況，不將夜點費列入
    平均工資之計算為被告之既定政策，於被告所舉辦之說明會
    ，並非商議性質，原告8人無從反對或拒絕，縱使反對也無
    法改變被告此一決定，足見協議書係被告一方預定用於同類
    契約之條款而訂定之契約，其關於不將夜點費列入平均工資
    計算之約定內容，已有使原告8人拋棄權利且顯失公平，難
    認有效。
三、夜點費應納入平均工資計算，則計算補發退休金之適用期間
    、適用範圍？原告8人得請求補發之退休金及利息為何？
  ㈠勞工退休金之給與標準，按其工作年資，每滿1年給與2個基
    數。但超過15年之工作年資，每滿1年給與1個基數，最高總
    數以45個基數為限。前項第1款退休金基數之標準，係指核
    准退休時1個月平均工資，勞基法第55條第1項第1款、第2項
    定有明文。又108年8月30日修正前經濟部退撫辦法第6條規
    定：「各機構人員退休金按其在勞基法施行前後之工作年資
    ，分別依臺灣省工廠工人退休規則及勞基法之規定計算。其
    在15年以內之工作年資，每滿1年給與2個基數；超過15年之
    工作年資，在勞基法施行前者，每滿1年給與半個基數，最
    高給與35個基數，超過之工作年資不予計算，在勞基法施行
    後者，每滿1年給與1個基數。其剩餘年資未滿半年者，以半
    年計，滿半年者，以1年計。但其在勞基法施行前後之工作
    年資，合計退休最高給與45個基數為限」；而臺灣省工廠工
    人退休規則第9條第1款亦規定：「工人退休金之給與規定如
    左：依第5條規定自願退休之工人及依第6條規定命令退休之
    工人，工作年資滿15年者，應由工廠給與30個基數之退休金
    ，工作年資超過15年者，每逾1年增給半個基數之退休金，
    其賸餘年資滿半年者以1年計算，未滿半年者不計。合計最
    高以35個基數為限」。查，原告8人所領之系爭夜點費均屬
    工資性質，已如上述，則被告計算原告退休時所得請領之退
    休金時，自應分別將之列入其等之平均工資。而原告8人主
    張其等之年資起算日、退休日、退休金基數各如附表所示，
    既為被告所不爭執，則夜點費經計入平均工資後，原告8人
    所得請求之退休金差額及計算方式，均詳如附表所示。
  ㈡另按勞工退休金之給付，雇主應於勞工退休之日起30日內給
    付之。又給付有確定期限者，債務人自期限屆滿時起，負遲
    延責任。遲延之債務，以支付金錢為標的者，債權人得請求
    依法定利率計算之遲延利息。應付利息之債務，其利率未經
    約定，亦無法律可據者，週年利率為5％。勞基法第55條第3
    項前段及民法第229條第1項、第233條第1項、第203條分別
    定有明文。從而，原告8人主張被告應分別給付其等如附表
    所示「應補發退休金」欄之金額，並依勞基法第55條第3項
    前段規定，各自其等退休之日起30日之翌日（即如附表所示
    「利息起算日」欄所示之日）起至清償日止，給付應補發退
    休金差額按週年利率5％計算之利息，為屬有據，應予准許。
  ㈢至被告抗辯：縱認夜點費應計入退休平均工資，亦應不得採
    計勞基法施行前年資部分，並應扣除等同誤餐費折算之退休
    金（即「基本」之初夜點心費75元與深夜點心費150元並非
    工資，僅「加發」之初夜點心費175元與深夜點心費250元部
    分得計入平均工資）等語。惟勞基法於73年7月30日公布，7
    3年8月1日生效，而原告服務期間均跨越勞基法施行前後，
    依勞基法第84條之2前段、後段規定：「勞工工作年資自受
    僱之日起算，適用本法前之工作年資，其資遣費及退休金給
    與標準，依其當時應適用之法令規定計算」、「適用本法後
    之工作年資，其資遣費及退休金給與標準，依第17條及第55
    條規定計算」。則原告在適用勞基法前之年資及退休金給與
    標準，自應依當時適用之法令即上開退休規則之規定計算；
    且觀之108年8月30日修正前經濟部退撫辦法第6條前段及現
    行該辦法第9條，亦同此規定。另關於適用勞基法後之年資
    及退休金給與標準，則應依勞基法第55條規定計算。至於退
    休金基數計算方式所稱工資，依上開退休規則第10條第2項
    規定：「前項所稱工資，依工廠法施行細則第4條之規定」
    ，而工廠法施行細則第4條規定：「本法所稱工資係指工人
    因工作而獲得之報酬。不論以工資、薪金、津貼、獎金或其
    他任何名義按計時、計日、計月、計件給與者均屬之」，對
    照勞基法第2條第3款所規定：「工資：指勞工因工作而獲得
    之報酬；包括工資、薪金及按計時、計日、計月、計件以現
    金或實物等方式給付之獎金、津貼及其他任何名義之經常性
    給與均屬之」，足見上開退休規則及勞基法所稱之工資，其
    內涵相同。準此，依據勞基法第84條之2規定，在勞基法施
    行前後之年資，不論係適用前開退休規則或勞基法，其認定
    標準相同，即僅需符合「勞務對價性」與「經常性給與」，
    即屬工資。本件夜點費係屬工資，業如前述，即應計入原告
    之退休金計算，要無排除勞基法施行前年資之理。再者，夜
    點費具備「勞務對價性」與「經常性給與」之要件，而屬工
    資之一部，已如前述，本於相同之說明，自無從區分初夜點
    心費其中之75元與深夜點心費其中之150元部分而割裂認定
    之理。是被告前開抗辯，亦非可採。
伍、綜上所述，原告等8人依前開退休規則第9條、勞工退休金條
    例第11條、勞基法第55條、第84條之2等規定，請求被告分
    別給付其等如附表「應補發退休金」欄所示之金額，及各自
    附表「利息起算日」欄所示日期起至清償日止按年息5%計算
    之利息，為有理由，應予准許。
陸、本件事證已臻明確，兩造其餘攻擊防禦方法，核與判決結果
    不生影響，爰不逐一論述。
柒、法院就勞工之給付請求，為雇主敗訴之判決時，應依職權宣
    告假執行；前項情形，法院應同時宣告雇主得供擔保或將請
    求標的物提存而免為假執行，勞動事件法第44條第1項、第2
    項定有明文。本判決係就勞工之給付請求，為雇主敗訴之判
    決，爰依上開規定依職權宣告假執行，並同時宣告被告提供
    相當擔保金額後，得免為假執行。
捌、訴訟費用負擔之依據：民事訴訟法第78條。
中　　華　　民　　國　　111 　年　　7 　　月　　28　　日
                  勞動法庭    法  官  吳昀儒
以上正本係照原本作成。
如對本判決上訴，須於判決送達後20日內向本院提出上訴狀。如
委任律師提起上訴者，應一併繳納上訴審裁判費。
中　　華　　民　　國　　111 　年　　7 　　月　　28　　日
                              書記官  何惠文
附表：
編號 姓名 年資起算日 退休日期 退休金基數（個）  平均夜點費（新臺幣）  應補發退休金（新臺幣） 利息起算日(民國) 1 葉俊毅 74年2月5日 109年7月1日 勞基法施行前 0 退休前3個月 4,800元 195,000元 109年8月1日     勞基法施行後 40 退休前6個月 4,875元   2 馮明皇 68年12月12日 109年7月1日 勞基法施行前 9.3333 退休前3個月 4,800元 219,567元 109年8月1日     勞基法施行後 35.6667 退休前6個月 4,900元   3 謝宗成 79年7月1日 109年7月1日 勞基法施行前 0 退休前3個月 4,800元 170,625元 109年8月1日     勞基法施行後 35 退休前6個月 4,875元   4 游振毅 82年7月1日 109年7月1日 勞基法施行前 0 退休前3個月 4,800元 156,000元 109年8月1日     勞基法施行後 32 退休前6個月 4,875元   5 陳炫愷 81年7月1日 109年7月1日 勞基法施行前 0 退休前3個月 4,800元 160,875元 109年8月1日     勞基法施行後 33 退休前6個月 4,875元   6 王堅邑 77年7月1日 109年7月1日 勞基法施行前 0 退休前3個月 4,800元 177,908元 109年8月1日     勞基法施行後 37 退休前6個月 4,808.3333元   7 唐仲琪 82年7月1日 109年7月1日 勞基法施行前 0 退休前3個月 4,950元 156,000元 109年8月1日     勞基法施行後 32 退休前6個月 4,875元   8 楊偉傑 82年7月1日 109年7月1日 勞基法施行前 0 退休前3個月 5,066.6667元 158,667元 109年8月1日     勞基法施行後 32 退休前6個月 4,958.3333元